臺灣高等法院刑事判決　　　　　　　　　　　　　九十一年度上易字第一六八五號
　　上 訴 人即
　　被　　　告　甲○○
　　選任辯護人　許永昌
右上訴人因贓物等案件，不服臺灣桃園地方法院八十八年度易字第二二三六號，中華
民國九十年十二月二十一日第一審判決（起訴案號：臺灣桃園地方法院檢察署八十七
年度偵字第一七七七八號）提起上訴，本院判決如左：
    主  文
上訴駁回。
    理  由
一、本案經本院審理結果，第一審認被告甲○○犯刑法第三百四十九條第一項之收受
    贓物罪判處甲○○有期徒刑伍月，如易科罰金，以佰元折算壹日，認事用法及
    量刑均無不當，應予維持，並引用第一審判決書記載之事實、證據及理由（如附
    件）。
二、被告上訴論旨，猶執陳詞，空言否認犯罪，辯稱：懸掛ＯＫ－八五一八號車牌這
    部車完全不是伊經手的，伊是在八十七年四月份，有幫張民儀找一部車使用，但
    在五月份已還掉了，本案這部車不是伊幫張民儀找的，伊不知該車係贓車，只是
    介紹張民儀借車云云。惟查原判決業於理由欄詳細說明，對於贓物之認識，並不
    以行為人對於該物確信其係贓物為限，只須行為人對物之來源存疑，而懷疑其可
    能為贓物，或雖有預見，而不違背其本意時，即認有贓物之認識。被告甲○○率
    爾出面接洽非熟識之「車王」男子將價值昂貴之自小客車交由張民儀收受使用，
    堪認被告甲○○對於該輛自小客車來源有所懷疑，難謂主觀上無贓物之不法認識
    ，其所辯不知該自小客車係贓物云云，顯屬臨訟卸責之詞，不足採信。又按司法
    院大法官解釋第一百零九號解釋文謂，以自己共同犯罪之意思，參與實施犯罪構
    成要件以外之行為，或以自己共同犯罪之意思，事先同謀，而由其中一部分人實
    施犯罪之行為者，均為共同正犯。本案懸掛ＯＫ－八五一八號車牌之自小客車，
    既係被告甲○○及張文忠、乙○○聯絡綽號「車王」之人，由該人交予張民儀收
    受使用，顯係被告以自己共同犯罪之意思，參與實施犯罪構成要件以外之行為，
    揆諸上開解釋意旨，即難謂被告非收受贓物之共同正犯。本件事證明確，被告犯
    行堪以認定。其上訴指摘原判決不當，為無理由，應予駁回。
據上論斷，應依刑事訴訟法第三百七十三條、第三百六十八條，判決如主文。
本案經檢察官朱兆民到庭執行職務。
中    華    民    國    九十一    年      十        月      三十        日
                              臺灣高等法院刑事第八庭
                                  審判長法  官  陳  祐  治
                                        法  官  沈  宜  生
                                        法  官  楊  炳  禎
右正本證明與原本無異。
不得上訴。
                                        書記官  廖  素  花
中    華    民    國     九十一   年      十        月       三十       日
附錄：本判決論罪科刑法條全文
刑法第三百四十九條：
收受贓物，處三年以下有期徒刑、拘役、或五百元以下罪罰金。
搬運、寄藏、故買贓物或為牙保者，處五年以下有期徒刑、拘役、或科或併科一千元
以下罰金。
因贓物變得之財物，以贓物論。
